臺灣嘉義地方法院刑事判決　　　　　　　100年度易字第418號
公　訴　人　臺灣嘉義地方法院檢察署檢察官
被　　　告　王秀綿
上列被告因違反毒品危害防制條例等案件，經檢察官提起公訴（
100年度毒偵字第667號、第701號），被告於本院行準備程序時
就犯罪事實為有罪之陳述，本院裁定依簡式審判程序審理，判決
如下：
    主    文
王秀綿施用第二級毒品，累犯，處有期徒刑參月，如易科罰金，
以新臺幣壹仟元折算壹日。又施用第二級毒品，累犯，處有期徒
刑肆月，如易科罰金，以新臺幣壹仟元折算壹日，扣案之吸食器
壹組、玻璃球管貳支及填充器壹支，均沒收。應執行有期徒刑伍
月，如易科罰金，以新臺幣壹仟元折算壹日，扣案之吸食器壹組
、玻璃球管貳支及填充器壹支，均沒收。
    犯 罪 事 實
一、王秀綿於民國98年間因施用毒品案件，經本院以98年度毒聲
    字316號裁定觀察勒戒，因無繼續施用傾向，由臺灣嘉義地
    方法院檢察署檢察官以98年度毒偵字第1646號為不起訴處分
    確定。復因施用毒品案件，經本院以99年度朴簡字第177號
    判決判處有期徒刑2月確定，於99年12月21日縮刑期滿執行
    完畢。詎其仍不知悔改，基於施用第二級毒品甲基安非他命
    之犯意，分別於：(一)100年4月5日之某時許，在嘉義縣水上
    鄉○○○○路旁之田邊，以玻璃球燒烤之方式施用甲基安非
    他命1次。(二)100年4月8日凌晨零時35分至同日11時12分之間
    之某時許，在上開地點，以上開方式施用甲基安非他命1次
    。嗣於100年4月8日10時10分經警持搜索票至嘉義縣水上鄉
    大崙村大崙137之26號「百佳麗護膚美容店」執行搜索，當
    場扣得供該日施用毒品所用之吸食器1組、玻璃球管2支及填
    充器1支。
二、案經嘉義縣警察局水上分局及竹崎分局報告臺灣嘉義地方法
    院檢察署檢察官偵查起訴。
    理    由
一、本案被告王秀綿所涉犯者為毒品危害防制條例第10條第2項
    法定刑「3年以下有期徒刑」之施用第二級毒品罪嫌，非死
    刑、無期徒刑、最輕本刑為3年以上有期徒刑之罪或高等法
    院管轄第一審案件。本院行準備程序中，被告就被訴事實為
    有罪之陳述，經告知簡式審判程序之旨，並聽取檢察官及被
    告之意見後，爰依刑事訴訟法第273條之1第1項裁定進行簡
    式審判程序。職是，本件簡式審判程序之證據調查依刑事訴
    訟法第273條之2規定不受同法第159條第1項、第161條之2、
    第161之3、第163條之1及第164條至第170條規定之限制，合
    先敘明。
二、上揭犯罪事實，業據被告於審理中坦承不諱，被告分別於10
    0年4月8日零時35分許、同日11時12分許，經警得其同意採
    尿送驗，結果均呈施用甲基安非他命類陽性反應等情，有代
    號與真實姓名對照表、正修科技大學超微量研究科技中心10
    0年4月26日尿液檢驗報告、臺灣嘉義地方法院檢察署鑑定許
    可書、長榮大學100年4月25日確認報告（檢體編號：Ｚ00000
    0000000）、列管毒品人口尿液檢體採集送驗紀錄表在卷足
    憑（見嘉水警偵字第1000006866號警卷第5-6頁、嘉竹警偵
    字第1000071296號警卷第7-9頁），復有扣案吸食器1組、玻
    璃球管2支及填充器1支，有嘉義縣警察局竹崎分局搜索、扣
    押筆錄、扣押物品目錄表、嘉義縣警察局扣押物品收據、嘉
    義縣警察局竹崎分局扣押物品清單及扣押物品清單在卷可稽
    （見嘉竹警偵字第1000071296號警卷第14-17頁，100年度毒
    偵字第701號第3頁，本院卷第5頁）。觀之被告第一次於100
    年4月8日凌晨零時35分所採尿液送驗結果，安非他命濃度為
    2120ng/ml、甲基安非他命濃度為7510ng/ml；第二次於同日
    11時12分所採尿液送驗結果，安非他命濃度為4079ng/ml、
    甲基安非他命濃度為9614ng/ml等情，有上開檢驗報告可佐
    ，苟被告未於第一次檢驗後施用甲基安非他命，則依人體代
    謝反應，第二次檢驗呈現之濃度自應較第一次檢驗之濃度為
    低，惟第二次檢驗結果呈現之濃度顯然高於第一次檢驗結果
    ，足認被告於100年4月8日凌晨零時35分第一次驗尿後至同
    日11時12分第二次驗尿前之間之某時，確有施用甲基安非他
    命毒品犯行，即堪認定。是被告上揭自白核與事實相符，應
    堪採信。被告於98年間因施用毒品案件，經本院以98年度毒
    聲字316號裁定觀察勒戒，因無繼續施用傾向，由臺灣嘉義
    地方法院檢察署檢察官以98年度毒偵字第1646號為不起訴處
    分確定等情，有臺灣高等法院被告前案紀錄表附卷可稽。是
    被告施用毒品經觀察勒戒完畢釋放後，5年內再犯施用第二
    級毒品之犯行，本案事證明確，應堪認定。
三、查甲基安非他命為毒品危害防制條例第2條第2項第2款所定
    之第二級毒品，核被告所為，均係犯毒品危害防制條例第10
    條第2項之施用第二級毒品罪。其施用前持有第二級毒品之
    低度行為，為施用第二級毒品之高度行為所吸收，不另論罪
    。被告先後2次施用毒品犯行間，犯意各別、行為互殊，應
    予分論併罰。又被告因施用毒品案件，經本院以99年度朴簡
    字第177號判決判處有期徒刑2月確定，於99年12月21日縮刑
    期滿執行完畢件等情，有上開前案紀錄表1份在卷可憑，其
    於有期徒刑執行完畢後，5年內故意再犯本件有期徒刑之罪
    ，為累犯，應依刑法第47條第1項之規定，加重其刑。爰審
    酌被告國中畢業之智識程度，罹患憂鬱症，現無業，離婚，
    前有施用毒品犯行，先後經法院裁定觀察勒戒及判處罪刑確
    定，均不知警惕，未能戒除毒癮，且其第一次採尿送驗後，
    竟仍無視法律誡命，猶仍另行施用甲基安非他命，顯然欠缺
    戒除毒癮之決心，惟念被告之施用毒品犯行，乃屬對其自身
    健康之戕害行為，對社會所造成之損害尚非直接，犯後態度
    尚可等一切情狀，分別量處如主文所示之刑，諭知易科罰金
    之折算標準，並定應執行刑及諭知易科罰金之折算標準。
四、扣案之吸食器1組、玻璃球管2支及填充器1支係供犯罪所用
    之物且為被告所有（見本院卷第26頁），應依刑法第38條第
    1項第2款、第3項宣告沒收。
據上論斷，依刑事訴訟法第273條之1第1項、第299條第1項前段
，毒品危害防制條例第10條第2項，刑法第11條前段、第47條第1
項、第41條第1項前段、第51條第5款、第38條第1項第2款，判決
如主文。
本案經檢察官邱美英到庭執行職務。
中    華    民    國   100    年    7     月    19    日
                  刑事第五庭    法  官  傅曉瑄
以上正本證明與原本無異。
如不服本判決應於收受判決後10日內向本院提出上訴書狀，並應
敘述具體理由；其未敘述上訴理由者，應於上訴期間屆滿後20日
內向本院補提理由書（均須按他造當事人之人數附繕本）「切勿
逕送上級法院」。
中    華    民    國   100    年    7     月    19    日
                                書記官  陳意婷
附錄論罪科刑法條：
毒品危害防制條例第10條
施用第一級毒品者，處 6 月以上 5 年以下有期徒刑。
施用第二級毒品者，處 3 年以下有期徒刑。